# 上市发行股份购买股权并募集配套资金导致股本增加印花税问题

提问人：bdsgq66965 时间：2016-12-12 16:57:32
陈老师： 您好。甲公司为上市公司， 2016 年发行股份购买股权并募集配套资金，导致股本及资本公积增加，从而需要按“资金账簿”缴纳印花税，请问缴纳的印花税能否冲减资本公积-资本溢价。依据是什么？谢谢

回答人：chenyiwei
以“记载资金的账簿”税目缴纳的印花税，可以认为是权益性交易的必要交易费用，冲减资本公积可以接受。
《企业会计准则第 37 号——金融工具列报（ 2014 年修订）》第二十三条：与权益性交易相关的交易费用应当从权益中扣减。交易费用，是指可直接归属于购买、发行或处置金融工具的增量费用。增量费用，是指企业不购买、发行或处置金融工具就不会发生的费用。 　　企业发行或取得自身权益工具时发生的交易费用(例如登记费，承销费，法律、会计、评估及其他专业服务费用，印刷成本和印花税等)，可直接归属于权益性交易的，应当从权益中扣减。终止的未完成权益性交易所发生的交易费用应当计入当期损益。